臺灣高等法院刑事判決　　　　　　　　 94年度上訴字第606號
上　訴　人
即　被　告　甲○○
上列上訴人因違反毒品危害防制條例案件，不服臺灣板橋地方法
院93年度訴字第1747號，中華民國94年1月4日第一審判決（起訴
案號：臺灣板橋地方法院檢察署93年度毒偵字第3382號及併辦案
號：94毒偵字第900號、94年度核退毒偵字第776號），提起上訴
，本院判決如下：
    主  文
原判決撤銷。
甲○○連續施用第一級毒品，累犯，處有期徒刑壹年陸月。
扣案第一級毒品海洛因參大包（淨重合計零點肆貳公克）及貳拾
小包（淨重合計貳點玖公克）沒收銷燬之；注射針筒柒支、包裝
海洛因之鋁箔紙拾陸個、塑膠袋壹個、海洛因殘渣袋拾壹個及湯
匙壹支均沒收。
    事  實
一、甲○○ (一)曾於民國（下同）58年、67年、73年、80 年間
    ，因施用毒品案件（臺灣臺北地方法院檢察署58年度偵字第
    20409號、臺灣臺北地方法院檢察署67年度偵字第 1381號、
    臺灣板橋地方法院檢察署73年度偵字第4971號、臺灣板橋地
    方法院檢察署80年度偵字第 13246號），先後經法院判處有
    期徒刑參年、肆年陸月、參年陸月（嗣經減為貳年肆月）、
    肆年，確定後均執行完畢。(二)於83年間，復因施用毒品案
    件（臺灣板橋地方法院檢察署83年度偵字第 17480號），經
    本院判處有期徒刑肆年貳月，確定後入監服刑，於88年5 月
    13日假釋出監，嗣經撤銷前開假釋，殘刑於93年 2月27日縮
    短刑期執行完畢。
二、甲○○於88年間，復因施用毒品案件，經送觀察、勒戒後，
    認有繼續施用之傾向，嗣據原法院88年度毒聲字第6344號刑
    事裁定令入戒治處所施以強制戒治一年，再經原法院以89年
    度毒聲字第1634號刑事裁定停止戒治處分執行，所餘戒治期
    間付保護管束，於89年10月 7日保護管束期滿，由臺灣板橋
    地方法院檢察署檢察官以90年度戒毒偵字第 105號處分不起
    訴確定。詎甲○○仍未悔悟，竟基於施用第一級毒品海洛因
    之概括犯意，自93年7月19日晚上不詳時間至94年2月14日14
    時許 (於上開戒治處分執行完畢後5年內再犯)，在臺北縣三
    重市○○○街38號住處，連續施用第一級毒品海洛因；嗣於
    93年 7月20日晚上6時20分許，在臺北縣三重市○○街113巷
    83號前，為警埋伏查獲，並扣得第一級毒品海洛因2大包（
    驗餘淨重合計0.12公克）；又於94年1月24日下午5時許，在
    台北縣三重市○○街120巷8弄80號內，為警查獲，並扣得第
    一級毒品海洛因 1大包（淨重0.3公克）及16小包（淨重1.9
    公克）、注射針筒2支、包裝海洛因之鋁箔紙16個及塑膠袋1
    個；後於94年 2月21日21時40分許經警在台北縣三重市○○
    街53巷68號為警查獲，並扣得海洛因4小包（淨重1公克）、
    注射針筒5支、海洛因殘渣袋11個及湯匙1支。
三、案經臺北市政府警察局中正第一分局報請臺灣板橋地方法院
    檢察署檢察官偵查起訴及移送併案審理。
    理  由
一、按刑事訴訟法第273條之1規定除被告所犯為死刑、無期徒刑
    、最輕本刑為 3年以上有期徒刑之罪、或高等法院管轄第一
    審案件者外，於審判期日前之程序進行中，被告先就被訴事
    實為有罪之陳述時，審判長得告知被告簡式審判程序之旨，
    並聽取當事人、代理人、辯護人及輔佐人之意見後，裁定進
    行簡式審判程序。經查，本件被告甲○○被訴違反毒品危害
    防制條例一案，非前開不得進行簡式審判程序之案件，經被
    告於本院審理時就被訴事實為有罪之陳述，且經本院告知被
    告簡式審判程序之旨，聽取被告及檢察官之意見後，爰依上
    開刑事訴訟法第273條之1之規定，當庭裁定改依簡式審判程
    序審判之，合先敘明。
二、上揭事實，業據被告坦承不諱，且被告為警查獲後，經警採
    集其尿液檢體，送驗後檢出鴉片類陽性反應，此有臺北市政
    府警察局中正第一分局93年 7月移送毒品危害防制條例人犯
    尿液檢體對照表（文號： 93096）、臺灣尖端先進生技醫藥
    股份有限公司「濫用藥物檢驗報告」（尿液檢體編號：9309
    6）、台灣檢驗科技股份有限公司濫用藥物尿液檢驗報告2份
    （附93年度偵字第3382號卷第14、54頁、94年退核毒偵字第
    776號卷第3頁，本院卷第29頁）等足參，復有扣案如事實欄
    貳所示毒品可證。扣案如事實欄所示毒品含第一級毒品海洛
    因成分，此有法務部調查局調科壹字第060008670、0000000
    00、000000000 號鑑定通知書、獲案毒品表（人工鑑別編號
    ： 000000000）、臺北市政府警察局中正第一分局分局查獲
    涉嫌毒品危害防制條例初步鑑驗報告單、（附原審卷第31頁
    ，93年度偵字第3382號卷第27頁背面、第13頁，本院卷第31
    頁，94年度毒偵字第1276號卷第70頁）等附卷足憑。此外，
    復有臺灣板橋地方法院檢察署90年度戒毒偵字第 105號不起
    訴處分書附偵查卷、本院被告全國前案紀錄表附本院卷、刑
    案資料查註紀錄表附偵查卷足資佐證，堪認被告自白情節與
    事實相符，足為認定右開事實之依據。本件事證明確，被告
    上開犯行，堪予認定。
三、核被告所為，係犯毒品危害防制條例第10條第 1項之施用第
    一級毒品罪。其於施用第一級毒品前、後，持有第一級毒品
    海洛因之低度行為，為施用第一級毒品之高度行為所吸收，
    不另論罪。又被告先後多次施用第一級毒品海洛因之行為，
    時間緊接，犯罪構成要件相同，顯係基於概括犯意為之，應
    依連續犯規定以一罪論，並依法加重其刑。又公訴人起訴之
    事實僅敘及，被告於93年 7月19日晚上不詳時間，在臺北縣
    三重市○○○街38號住處施用第一級毒品海洛因，逾該部分
    之其餘被告施用第一級毒品海洛因之犯行，因與公訴人起訴
    被告施用第一級毒品海洛因之事實，具有連續犯之裁判上一
    罪關係，應為起訴效力所及，本院自得一併審理。被告前曾
    因事實欄一之（二）所示施用毒品犯行，經法院判處罪、刑
    確定，嗣於93年 2月27日執行完畢，此有本院被告全國前案
    紀錄表附本院卷、刑案資料查註紀錄表附偵查卷足參，五年
    之內，再犯有期徒刑以上之本罪，依累犯之規定，加重其刑
    。原審予以被告論罪科刑，固非無見，惟查，原判決就被告
    自93年7月20日至同年94年2月14日止連續多次施用第一級毒
    品海洛因之事實（即併案審理部分）未及併予審理，即有未
    合。被告據上理由要求併辦提起上訴，為有理由，應由本院
    將原判決撤銷改判。爰審酌被告前曾『伍』犯施用毒品犯行
    （如事實欄一之〔一〕所示），復再犯本罪；暨其犯罪之手
    段、所致危害、犯罪後態度等一切情狀，量處如主文第 2項
    所示之刑。扣案第一級毒品海洛因3包（淨重合計 0.42公克
    ）及20小包（淨重 2.9公克），係查獲之毒品，均應依毒品
    危害防制條例第18條第 1項前段之規定沒收銷燬之。扣押在
    案之注射針筒7支、包裝海洛因之鋁箔紙16個、塑膠袋1個、
    海洛因殘渣袋11個及湯匙 1支，為被告供其施用第一級毒品
    海洛因所用之物，業經被告於偵查中供明在卷，均應依刑法
    第38條第1項第2款之規定宣告沒收。
據上論斷，應依刑事訴訟法第369條第1項前段、第364條、第299
條第1項前段、第273條之1，毒品危害防制條例第10條第1項、第
18條第1 項前段，刑法第11條前段、第56條、第47條、第38條第
1項第2款，判決如主文。
本案經檢察官王安明到庭執行職務。
中　　華　　民　　國　　94　　年　　5 　　月　　5 　　日
                  刑事第十七庭審判長法  官  吳啟民
                                    法  官  施俊堯
                                    法  官  蘇隆惠
以上正本證明與原本無異。
如不服本判決，應於收受送達後十日內向本院提出上訴書狀，其
未敘述上訴之理由者並得於提起上訴後十日內向本院補提理由書
（均須按他造當事人之人數附繕本）。
                                    書記官  周素秋
中　　華　　民　　國　　94　　年　　5 　　月　　5 　　日
附錄：本案論罪科刑法條全文
毒品危害防制條例第十條：
施用第一級毒品者，處六月以上五年以下有期徒刑。
施用第二級毒品者，處三年以下有期徒刑。
